臺灣臺南地方法院交通事件裁定　　　　　　　　　　　九十年度交聲字第二七三號
　　移送機關　交通部公路局嘉義區監理所台南監理站
　　受處分人
　　即異議人　甲○○
右列受處分人因違反道路交通管理處罰條例案件，對於交通部公路局嘉義區監理所台
南監理站民國九十年十一月十六日所為之裁決處分（處分案號：南監五字第裁七四—
Ｓ00000000號），聲明異議，本院裁定如左：
    主  文
原處分撤銷。
甲○○汽車駕駛人，爭道行駛不按遵行之方向行駛，處罰鍰新臺幣玖佰元，並記違規
點數壹點。
    理  由
一、聲明異議意旨略以：如附件聲明異議狀所載。
二、按汽車（均含機車）駕駛人，爭道行駛有不按遵行之方向行駛者，處新臺幣六百
    元以上一千八百元以下罰鍰；並記違規點數一點，道路交通管理處罰條例第四十
    五條第一款、第六十三條第一項第一款分別定有明文。
三、經查：
    （一）本件受處分人即異議人甲○○係於民國九十年九月十四日十五時三十八分
          許，騎駛車牌號碼ＮＬＴ─６６６號重型機車，在行經台南市○○○街之
          單行道時，未按遵行之方向逆向行駛，為警在該處照相查獲，並經台南市
          警察局交通隊警員逕行開單舉發等情，有台南市警察局南市警交字第Ｓ0
          0000000號舉發違反道路交通管理事件通知單一紙及採證相片一幀
          附卷可稽，且為異議人甲○○所不爭執，從而，異議人於上開時、地，有
          駕駛機車不按遵行之方向行駛之事實，應堪認定。
    （二）次按汽車違反道路交通管理事件有以科學儀器取得違規證據資料，足資認
          定其違規事實者，得逕行舉發之；又前項逕行舉發，應記明車輛牌照號碼
          、車型等可資辨明之資料，查明汽車所有人姓名或名稱、住址，並以該汽
          車所有人為被通知人製單舉發之，違反道路交通管理事件統一裁罰標準及
          處理細則第二十三條第一項第五款、第二項亦分別規定甚明。而查異議人
          行駛機車有於前開時、地不按遵行之方向行駛之違規事實，既係經值勤員
          警以照相之方式取得其違規逆向行駛之相片證據資料，並足資認定異議人
          確有前開之違規事實，則警員之舉發程序，自合於前揭違反道路交通管理
          事件統一裁罰標準及處理細則之規定，是異議人辯稱警員以拍照方式取締
          違規有違反規定云云，自無可採。
    （三）本件異議人有於右述時、地，駕駛機車不按遵行之方向行駛之事實，既可
          認定，則移送機關即交通部公路局嘉義區監理所台南監理站據此引用前開
          道路交通管理處罰條例第四十五條第一款之規定，雖裁處異議人罰鍰新臺
          幣九百元，惟漏未依同條例第六十三條第一項第一款之規定並予「記違規
          點數一點」，於法即有未合，且移送機關另誤予「記汽車違規紀錄一次」
          ，於法亦有未洽，是異議人之聲明異議雖無理由，而原處分既有上述不當
          之處，自應由本院將原處分撤銷，另為裁定如主文第二項所示，以資適法
          。
四、據上論斷，應依道路交通案件處理辦法第二十條，裁定如主文。
中      華      民      國      九十一      年     四     月    十九    日
                              臺灣臺南地方法院交通法庭
                                      法  官  張  瑛  宗
右正本證明與原本無異
如不服本裁定應於送達後五日內向本院提出抗告狀
                                      書記官  陳  志  德
中      華      民      國      九十一      年     四     月   二十四   日
